# 请各位大牛解答下会计难题

提问人：heipixigua2 时间：2014-01-09 17:03:03
已经了解 谢谢楼上

回答人：chenyiwei
1 、注意购买日的确定。购买日不是定价基准日，应根据企业合并准则应用指南第二条给出的五项标准，以取得对被购买方实际控制权的日期作为购买日。 2 、基准日到购买日期间被购买方的净利润不能纳入购买方的合并报表。如果被购买方从基准日到购买日期间因净利润而增加的净资产归购买方所有，则对于购买方而言，相当于以同样的价格取得了更多的可辨认净资产，相应调整购买日所确认的合并商誉。